【裁判字號】    99,上訴,1540
【裁判日期】    990930
【裁判案由】    毒品危害防制條例
【裁判全文】
臺灣高等法院高雄分院刑事判決        99年度上訴字第1540號
上  訴  人
即  被  告  甲○○
選任辯護人  張永昌律師
            陳煜昇律師
上列上訴人因毒品危害防制條例案件，不服臺灣高雄地方法院99
年度訴字第648 號中華民國99年8 月6 日第一審判決（起訴案號
：臺灣高雄地方法院檢察署99年度偵字第2128號），提起上訴，
本院判決如下：
     主  文
上訴駁回。
     理  由
一、按不服地方法院之第一審判決而上訴者，應向管轄第二審之
    高等法院為之。上訴書狀應敘述具體理由；上訴書狀未敘述
    上訴理由者，應於上訴期間屆滿後20日內補提理由書於原審
    法院，逾期未補提者，原審法院應定期間先命補正。第二審
    法院認為上訴書狀未敘述理由或上訴有第362 條前段之情形
    者，應以判決駁回之。但其情形可以補正而未經原審法院命
    其補正者，審判長應定期間先命補正，刑事訴訟法第361 條
    、第367 條，分別定有明文。又所謂不服第一審判決之具體
    理由，必係依據卷內既有訴訟資料或提出新事證，指摘或表
    明第一審判決有何採證認事、用法或量刑等足以影響判決本
    旨之不當或違法，而構成應予撤銷之具體事由，始克當之（
    例如：依憑證據法則具體指出所採證據何以不具證據能力，
    或依憑卷證資料，明確指出所為證據證明力之判斷如何違背
    經驗、論理法則）；倘僅泛言原判決認定事實錯誤、違背法
    令、量刑失之過重或輕縱，而未依上揭意旨指出具體事由，
    或形式上雖已指出具體事由，然該事由縱使屬實，亦不足以
    認為原判決有何不當或違法者（例如：對不具有調查必要性
    之證據，法院未依聲請調查亦未說明理由，或援用證據不當
    ，但除去該證據仍應為同一事實之認定），皆難謂係具體理
    由，俾與第二審上訴制度旨在請求第二審法院撤銷、變更第
    一審不當或違法之判決，以實現個案救濟之立法目的相契合
    ，並節制濫行上訴（最高法院97年度台上字第892 號判決意
    旨參照）。是以上訴人之上訴書狀或補提之上訴理由書，雖
    有敘述上訴理由，惟所指判決不當、違法情形並未實際上存
    在或所指判決不當、違法情形未足以構成撤銷原判決之理由
    ，即與未敘述具體理由無異（最高法院71年度台上字第2364
    號判例意旨參照），其所為上訴，即不符合上訴之法定要件
    。
二、本件上訴人即被告甲○○雖於上訴期間屆滿前提出上訴理由
    書狀（按原審判決書分別於99年8 月12日、13日分別送達予
    被告本人及辯護人），然上訴人即被告上訴理由狀僅略稱：
    被告於本案中確實符合自首之規定，依法得減輕其刑。原審
    雖已以自首規定減輕其刑，然持有第一級毒品純質淨重十公
    克以上者，處1 年以上7 年以下有期徒刑。而有期徒刑減輕
    者，減輕其刑至二分之一。故本件被告刑度應為6 月以上，
    參酌被告持有毒品並未造成重大，因此實有予以較輕刑度之
    判決。原審量處有期徒刑11月，顯屬過重而有未恰，爰請撤
    銷原判決云云。
三、經查：被告於原審審理中對於犯罪事實坦承不諱，並有高雄
    市政府警察局保安警察大隊搜索扣押筆錄、扣押物品目錄表
    在卷足稽（見警卷第11至14頁），而上開扣案之晶體，經送
    驗結果，認「送驗碎塊檢品包含第一級毒品海洛因成分，淨
    重19.08 公克（驗餘淨重19.07 公克，空包裝袋重0.94公克
    ），純度70.74 ％，純質淨重13.50 公克」，有法務部調查
    局濫用藥物實驗室99年3 月11日調科壹字第09923005210 號
    鑑定書在卷可按（見偵卷第51頁）；另扣案之粉末1 包，經
    檢驗結果，認呈甲基安非他命陽性反應，亦有查獲照片3 張
    足參（見警卷第22頁），是原審認被告上開持有毒品之自白
    與事實相符。又依據調查證據結果亦認定「被告於員警知悉
    其持有上開第一級毒品海洛因、第二級毒品甲基安非他命之
    犯罪事實前，向警自承其持有第一級毒品海洛因、第二級毒
    品甲基安非他命及接受裁判，應符合自首要件，乃依刑法第
    62條前段規定減輕其刑。」（詳見原審判決書第3 至5 頁）
    ，並審酌被告坦承其持有上開毒品之犯行，犯後態度尚可，
    惟其竟恣意持有數量龐大之毒品，對其個人身體或社會整體
    治安均存有潛在之危害至深，另審酌其犯罪動機、目的、手
    段等一切情狀，量處有期徒刑11月。
四、本院審酌上情，認原審已依全辯論意旨及調查證據之結果，
    論處被告罪刑，並說明其認定事實之理由及所憑之證據，客
    觀上認事用法尚無不合，並在刑期之法定範圍內，僅科處低
    度刑即有期徒刑11月，量刑尚稱允可。上訴意旨，僅執原審
    量刑過重而指摘原判決不當，而非未依據卷內訴訟資料或提
    出新事實新證據，具體指摘原判決認定事實、適用法律有何
    違法或不當；甚至就證據之取捨有何違背論理法則或經驗法
    則之情事，則其上訴顯屬未敘述具體理由。核之上揭說明，
    應認本件上訴違背法律上之程式。爰依刑事訴訟法第367 條
    前段、第372 條，不經言詞辯論，逕為判決如主文。
中    華    民    國    99    年    9     月    30    日
                  刑事第四庭    審判長法  官  蕭權閔
                                      法  官  陳吉雄
                                      法  官  吳進寶
如不服本判決應於收受本判決後10日內向本院提出上訴書狀，其
未敘述上訴理由者，並得於提起上訴後10日內向本院補提理由書
狀（均須按他造當事人之人數附繕本）「切勿逕送上級法院」。
中    華    民    國    99    年    9     月    30    日
                                      書記官  齊椿華

司法院資訊處製作；財團法人民間司法改革基金會備份。
